臺灣臺南地方法院交通事件裁定　　　　　96年度交聲字第82號
原處分機關　交通部公路總局嘉義區監理所麻豆監理站
異議人即受
處分人　　　甲○○
上列受處分人因違反道路交通管理處罰條例案件，對於交通部公
路總局嘉義區監理所麻豆監理站，民國96年1月18日所為之裁決
處分（處分案號：麻監裁罰字第裁75-S00000000號），聲明異議
，本院裁定如下：
      主  文
異議駁回。
      理  由
一、原處分意旨略以：異議人即受處分人甲○○（89年1月14 日
    改名，見本院卷第19頁，下稱異議人）所有車牌號碼SZ-888
    7號自用小客車 (以下稱系爭小客車)，於民國89年11月18日
    20時37分許，在台南市○○路○段171巷21號前畫有紅線禁止
    停車處所停車，經台南市警察局交通隊員警 (下稱舉發機關
    )，以違反道路交通管理處罰條例 (下稱處罰條例)第56條第
    1項第1款之規定予以製單逕行舉發。嗣原處分機關即交通部
    公路總局嘉義區監理所麻豆監理站，以異議人之違規事實明
    確，依處罰條例第56條第1項第1款之規定，裁處異議人罰鍰
    新台幣 (下同)1200 元等語。
二、本件聲明異議意旨略以：異議人所有上揭自小客車因肇事毀
    壞，置於住家附近路邊一年多已經失竊，且於88年間，因未
    驗車已遭註銷車牌，至今未再行駛於道路。且該車之稅單與
    本件罰單異議人均未收到。直至95年3月20日接獲法務部行
    政執行署催繳91、92、93年度之牌照稅、燃料稅、告發單等
    。異議人即向麻豆監理站申訴，至今未獲回應。訴請依法查
    明告發單之駕駛人為何人？是否有A、B車偽造或變造車牌之
    情形，以釐清責任歸屬云云。
三、按行政罰法第5條規定：「行為後法律或自治條例有變更者
    ，適用行政機關最初裁處時之法律或自治條例。但裁處前之
    法律或自治條例有利於受處罰者，適用最有利於受處罰者之
    規定。」（本法業經總統於94年2月5日，以華總一義字第09
    400016841號令公布，並自95年2月5日開始施行），顯見行
    政罰法係採「從新從輕」原則，亦即違反行政法之義務之行
    為後，如法律或自治條例有變更，則行政裁處之法律適用，
    原則上從新法即裁處時之法律，例外始從對被告較有利之舊
    法即行為時法。而本件違規行為後，道路交通管理處罰條例
    於94年12月28日修正公布，並於95年7月1日起施行，就有關
    於紅線停車之違規行為，修正前後處罰條例第56條第1項第1
    款，就其罰鍰額度並無任何變更。準此，揆諸前揭規定與說
    明，本件應適用裁處時即修正後之法律處罰，合先敘明。
四、按駕駛人駕駛汽車，應遵守道路交通標誌、標線、號誌之指
    示；紅實線設於路側，用以禁止臨時停車；在禁止臨時停車
    處所不得停車，道路交通安全規則第90條、第112條第1款、
    道路交通標誌標線號誌設置規則第149條第1項第5款，分別
    定有明文。次按汽車駕駛人停車時，有在禁止臨時停車處所
    停車情形者，處新臺幣600元以上1200元以下罰鍰，處罰條
    例第56條第1項第1款，亦有明文。復按汽車駕駛人之行為有
    其他違規行為經以科學儀器取得證據資料之情形，當場不能
    製單舉發者，得逕行舉發處罰；前開逕行舉發，應記明車輛
    牌照號碼、車型等可資辨明之資料，查明汽車所有人姓名或
    名稱、住址後，製單舉發處罰之，處罰條例第7條之2第1項
    第7款、第4項，亦分別規定甚明。
五、本院審查：
  (一)上揭小客車，於上揭時地，在畫有紅線禁止停車處所停車，
    經舉發機關予以製單逕行舉發，嗣原處分機關以異議人之違
    規事實明確，依處罰條例第56條第1項第1款之規定，裁處異
    議人罰鍰新台幣1200元乙節，有：
　　原處分機關麻監裁罰字第裁75-S00000000號裁決書。
　　舉發機關南市警交字第S00000000號舉發違反道路交通管
      理事件通知單。
    等件為證，且為異議人所不否認，此部分事實當可認定。
  (二)經查：本件異議人所涉另案違規聲明異議案件 (即96年度聲
    字第76號、即96年度聲字第78號、即96年度聲字第85號)中
    ，異議人亦為如上揭「車輛已無法行駛且已失竊」云云之相
    同之答辯。惟於前揭案件中，經本院承辦法官函調上揭小客
    車之汽車車籍，得知該車之車身顏色為藍色、廠牌為福特六
    和、排氣量為1991CC與前揭案件中而違規車輛之顏色、廠牌
    、排氣量均相同。且上揭車輛並無申報失竊之紀錄，另上揭
    車輛之車牌，於88年間即為異議人拆下保管，異議人直至95
    年4月4日，始將該車車牌向監理機關繳回。再查異議人自89
    年至93年間違規紀錄高達19次，而異議人於95年間即經行政
    院法務部行政執行署通知，並繳交上揭罰單之罰款後而向監
    理機關繳交上揭車牌，即已知悉其車輛違規情事，惟異議人
    仍未向警察機關報案系爭車輛失竊之事實與常情不符，均認
    為異議人所有之上揭小客車仍在異議人持有且仍在行駛中乙
    節，有上揭案件之卷證資料可稽。
  (三)次查：本件違規時，違規車輛經舉發機關拖吊至拖吊場，次
    日即89年11月19日車輛即經異議人領回，並收受舉發單，此
    有台南市警察局96年2月12日南市警交字第09618003670號函
    及所附簽收之台南市警察局南市警交字第S00000000號舉發
    違反道路交通管理事件通知單可稽 (見本院卷第29、30頁)
    。依此亦足以認定系爭車輛確在異議人持有，且仍由異議人
    使用中，異議人所辯無非係事後卸責之詞而不足採。
  (四)再查：異議人既有違反處罰條例第56條第1項第1款之情事，
    原處分機關依上揭條例及參酌違反道路交通管理事件統一裁
    罰基準及處理細則之規定，裁處異議人罰鍰1200元即無不法
    。
六、綜上所述，本件異議人既有上述違規情事，原處分又無任何
    不法，本院認為聲明異議無理由，應以裁定駁回之。
七、據上論斷，應依道路交通案件處理辦法第19條前段，裁定如
    主文。
中　　華　　民　　國　　96　　年　　5 　　月　　31　　日
　　　　　　　　　　　　　交通法庭法　官　蔡直青
以上正本證明與原本無異。
如不服本裁定，應於收受送達後5日內向本院提出抗告狀。（應
附繕本）
        　　　　　　　　　　　　　書記官　劉鴻瑛
中　　華　　民　　國　　96　　年　　6 　　月　　5 　　日
